臺灣高等法院交通事件裁定　　　　　　 96年度交抗字第225號
　　抗　告　人
　　即受處分人　甲○○
上列抗告人因違反道路交通管理處罰條例案件，不服臺灣台北地
方法院96年度交聲字第157號裁定，中華民國96年2月27日裁定，
提起抗告，本院裁定如下：
    主  文
抗告駁回。
    理  由
一、原處分意旨略以：異議人即受處分人甲○○所有之車牌號碼
    V4-783號營業小客車，於民國95年9月2日上午11時48分許，
    行經臺北縣中和市台64線往板橋方向23.8公里處之限速70公
    里之快速公路，經警以雷達測速照相儀器偵測時速高達84公
    里，超速14公里，經臺北縣政府警察局交通隊舉發超速之違
    規， 並掣發臺北縣政府交通局北縣警交字第CG0000000號舉
    發違反道路交通管理事件通知單。嗣受處分人於舉發通知單
    上所載應到案日期（95年10月21日）前之95年10月14日提出
    申訴，原處分機關仍認受處分人有上開違規行為，乃依道路
    交通管理處罰條例第33條第1項第1款、第63條第1項第1款 (
    原裁決書漏載第1款)及違反道路交通管理事件統一裁罰基準
    及處理細則所訂之違反道路交通管理事件統一裁罰基準表之
    規定，於96年1月8日以北監營裁字第40-CG0000000號裁決書
    裁處受處分人新台幣3000元罰鍰，並記違規點數1點。
二、異議人異議意旨略以：快速公路與高速公路有異，且速限變
    化多端，與高速公路違規作相同處罰，違反比例原則，且該
    路段限速70公里，上限為80公里，我車速84公里， 僅超過4
    公里，卻罰鍰3000元等語。
三、原裁定以：
（一）按汽車行駛於高速公路、快速公路或設站管制之道路，不
      遵使用限制、禁止、行車管制及管理事項之管制規則，而
      行車速度超過規定之最高速限或低於規定之最低限速者，
      處新臺幣3000元以上6000元以下罰鍰， 並記違規點數1點
      ，道路交通管理處罰條例第33條第1項第1款、 第63條第1
      項第1款定有明文； 又依違反道路交通管理事件統一裁罰
      基準及處理細則所訂之違反道路交通管理事件統一裁罰基
      準表，亦明定小型車行駛於快速公路，行車速度超過規定
      之最高時速未滿20公里，而於期限內繳納或到案聽候裁決
      者，處3000元之罰鍰，並記違規點數1點。
（二）經查：受處分人駕駛車牌號碼V7-783號營業小客車，於95
      年9月2日上午11時48分許，行經臺北縣中和市台64線往板
      橋方向23.8公里處之限速70公里之快速公路，經警以雷達
      測速照相儀器偵測時速高達84公里，超速14公里乙節，為
      受處分人所不否認，且有舉發違反道路交通管理事件通知
      單、舉發相片1張附卷可稽。 又道路交通管理處罰條例第
      33條已於94年12月28日修正，並自95年7月1日起施行，將
      行駛於快速公路之交通違規行為比照高速公路處罰。再本
      件舉發單位係採用雷射測速照相儀器偵測違規行為，且違
      規地點前方道路業已依規定設置限速70公里標誌及「前有
      測速照相」警告示牌， 核與道路交通管理處罰條例第7條
      之2第1項第7款所定「 其他違規行為經以科學儀器取得證
      據資料者」得逕行舉發之規定相符；而舉發當時所用之雷
      射測速照相儀器於95年2月21日 經經濟部標準檢驗局檢定
      合格在案（有效期限至96年2月28日）， 當日亦無故障情
      形各節，亦有舉發單位臺北縣政府警察局95年11月28日北
      縣警交字第0950172648號函暨所附經濟部標準檢驗局雷達
      測速儀檢定合格證書在卷可參。本件員警依法舉發，並無
      違誤，受處分人違規事實明確。
（三）綜上所述，本件受處分人確有「汽車行駛快速公路速度超
      過規定最高限速（未滿20公里）」之違規行為，原處分機
      關依道路交通管理處罰條例第33條第1項第1款、第63條第
      1項第1款 (原裁決書漏載第1款)及違反道路交通管理事件
      統一裁罰基準及處理細則所訂之違反道路交通管理事件統
      一裁罰基準表之規定裁處罰鍰3000元， 並記違規點數1點
      ，核無違誤，本件受處分人之異議為無理由，自應將其異
      議駁回，經核並無違誤。
四、抗告人抗告意旨略以：本件經臺北縣中和市○○○○道路，應
    屬市區○○道路，而非快速公路，舉發員警故意移花接木，
    錯將該台64線道路列為快速公路而嚴加取締違規超速，顯係
    陷害用路人。再政府將快速公路與高速公路採取相同罰則，
    已嚴重違反比例原則，此亦有不當，爰依法提起抗告，請求
    撤銷原裁定等語。
五、惟查：
（一）抗告人確於上開時間，行經限速70公里之臺北縣中和市台
      64線快速公路時，經警測得時速高達84公里，而有違規超
      速14公里等事實，業據抗告人坦承不諱，核與卷附舉發違
      反道路交通管理事件通知單、舉發相片1張相符， 則抗告
      人於限速70公里之快速公路違規超速14公里之事實，堪予
      認定。又道路究應劃歸快速公路或市區○○道路，本應由
      主管機關依其專業考量及行政裁量之權限，依具體路段個
      別認定之，而非得任意爭執。本件係爭臺北縣中和市○○○
      ○道路，既經主管機關本於行政裁量之權限，劃歸為快速
      公路，顯屬主管機關之行政裁量，自非抗告人得空言爭執
      。抗告人既確有本件交通違規事實，則無論本件係爭道路
      屬性為何，均無礙於抗告人本件交通違規事實之成立。抗
      告人猶空言指摘係爭道路應屬市區○○道路，且本件員警
      故意陷害用路人等語，顯不足採。
（二）再我國各類道路應採何種罰則或處罰範圍，應由立法機關
      立法後，再授權由行政機關於授權範圍內為裁量，並依具
      體情狀訂定各處罰細則。本件所涉道路交通管理處罰條例
      既經立法院制定並三讀通過，並授權道路交通主管機關依
      該條例進而制定違反道路交通管理事件統一裁罰基準及處
      理細則所訂之違反道路交通管理事件統一裁罰基準表，則
      本件交通違規所適用之相關法令，係屬合法且有效；而快
      速公路與高速公路是否採取相同罰則，既得由道路交通主
      管機關依法律授權裁量訂定，且該處罰規定亦未逾越立法
      授權範圍，自無違反比例原則。本件抗告人空言泛指主管
      機關將快速公路與高速公路採取相同罰則，而有違反比例
      原則等語，亦不足採。
（三）縱上所述，本件抗告為無理由，應予駁回。
據上論結，應依道路交通案件處理辦法第26條，道路交通管理處
罰條例第89條，刑事訴訟法第412條，裁定如主文。
中　　華　　民　　國　　96　　年　　4　　月　　11 　　日
                  交通法庭審判長法　官  蔡秀雄
　　　　　　　　　　　　　　　　法  官  鄭水銓
　　　　　　　　　　　　　　　　法  官  周煙平
以上正本證明與原本無異。
不得再抗告。
                                書記官  蕭麗珍
中　　華　　民　　國　　96　　年　　4 　　月　　14　　日
